【裁判字號】    95,交簡上,31
【裁判日期】    950427
【裁判案由】    業務過失傷害
【裁判全文】
臺灣桃園地方法院刑事判決            95年度交簡上字第31號
上  訴  人  臺灣桃園地方法院檢察署檢察官
上  訴  人
即  被  告  甲○○
上列上訴人等因被告業務過失傷害案件，不服本院95年度桃交簡
字第184 號，中華民國95年1 月18日第一審刑事簡易判決（聲請
簡易判決處刑案號：94年度偵字第19527 號），提起上訴，本院
管轄之第二審合議庭判決如下：
    主  文
上訴駁回。
甲○○緩刑貳年。
    事實及理由
一、本案經本院審理結果，認原審以被告甲○○所為，係犯刑法
    第284 條第2 項前段之業務過失傷害罪，判處有期徒刑2 月
    ，並諭知易科罰金之折算標準為以300 元（銀元）折算1 日
    ，認事用法及量刑均無不當，應予維持，並引用原審判決書
    記載之事實、證據及理由（如附件）。
二、檢察官依告訴人乙○○○之請求提起上訴，意旨略以：被告
    為從事駕駛業務之人，疏未注意車前狀況，自後追撞告訴人
    ，過失情節重大，且迄未與告訴人達成民事和解，犯後態度
    不佳，原審判決之刑度誠屬太輕；被告亦提起上訴，理由略
    謂：車禍發生後，被告多次前往探視告訴人，僅係因故未能
    與告訴人達成和解，希望能有與告訴人當面協談之機會。經
    查，被告、告訴人於本院審理時已當庭達成民事和解，有其
    等和解後之付款相關資料在卷可稽（見本院卷第37、42頁）
    ，告訴人並當庭表達不追究被告之意（見本院卷第37頁），
    則告訴人指摘被告犯後態度不佳云云，尚屬無據。而被告於
    本院審理時供承起訴書所載之事實均實在（見本院卷第37頁
    ），是原審判決認定之事實亦無錯誤。至被告之過失情節、
    犯罪後之態度，本為科刑時重要參考依據，並經原審詳為審
    酌，檢察官、被告上訴意旨所為各項指摘，並無理由，均應
    予駁回。
三、惟查，被告已與告訴人達成民事和解，告訴人並當庭表達原
    諒被告之意，業如前述，而被告前未曾受有期徒刑以上刑之
    宣告，有臺灣高等法院被告前案紀錄表1 份在卷可稽（見本
    院卷第40頁），因一時疏失發生車禍，致罹刑章，且自始坦
    承犯行，表達悔意，本院認被告經此偵審程序，應知警惕而
    無再犯之虞，宣告之刑以暫不執行為適當，爰併予宣告緩刑
    2 年，以啟自新。
據上論斷，應依刑事訴訟法第455 條之1 第1 項、第3 項、第36
8 條、第373 條，刑法第74條第1 款，判決如主文。
本案經檢察官古慧珍到庭執行職務。
中    華    民    國    95    年    4     月    27    日
                  交通法庭  審判長法  官  江德民
                                  法  官  柯姿佐
                                  法  官  許炎灶
以上正本證明與原本無異。
不得上訴。
                                  書記官  文巧雲
中    華    民    國    95    年    4     月    27    日
附錄本案論罪科刑法條：刑法第284 條第2 項前段。
中華民國刑法第284條
因過失傷害人者，處六月以下有期徒刑、拘役或五百元以下罰金
，致重傷者，處一年以下有期徒刑、拘役或五百元以下罰金。
從事業務之人，因業務上之過失傷害人者，處一年以下有期徒刑
、拘役或一千元以下罰金，致重傷者，處三年以下有期徒刑、拘
役或二千元以下罰金。


司法院資訊處製作；財團法人民間司法改革基金會備份。
